ACORDAO-COMPLETO-2568356

ACÓRDÃO 697/2023 ATA 2/2023 - PRIMEIRA CÂMARA

VISTOS, relatados e discutidos estes autos de aposentadoria concedida pelo Tribunal Regional do Trabalho da 15ª Região,
ACORDAM os Ministros do Tribunal de Contas da União, reunidos em sessão da Primeira Câmara, diante das razões expostas pelo Relator, com fundamento no art. 71, inciso III, da Constituição Federal e nos arts. 1º, inciso V, 39, inciso II, e 45 da Lei 8.443/1992, em:
9.1. considerar ilegal o ato de aposentadoria de interesse da sra. Helenrose Aparecida da Silva Pedroso Coelho e recusar registro ao respectivo ato;
9.2. dispensar o ressarcimento das quantias indevidamente recebidas, em boa-fé, pela interessada, consoante o Enunciado 106 da Súmula de Jurisprudência deste Tribunal;
9.3. determinar ao Tribunal Regional do Trabalho da 15ª Região que:
9.3.1. dê ciência do inteiro teor desta deliberação à sra. Helenrose Aparecida da Silva Pedroso Coelho no prazo de quinze dias e faça juntar o comprovante de notificação nos quinze dias subsequentes;
9.3.2. suspenda os pagamentos efetuados com base no ato ora impugnado no prazo de quinze dias, contas a partir da ciência desta deliberação;
9.3.3. constitua parcela compensatória equivalente a um décimo de CJ-2, a ser absorvida por todo e qualquer reajuste remuneratório, em virtude da incorporação irregular de "quinto" após 8/4/1998, sendo certo que a servidora teria direito à aplicação do art. 5º da Lei 9.624/1998; 
9.3.4. caso a interessada opte por permanecer aposentada, cadastre novo formulário no sistema e-Pessoal livre das irregularidades ora apontadas, inclusive no que se refere à data de ingresso no Tribunal Regional do Trabalho da 24ª Região, criado apenas em 1992 e instalado em 1993.

PESSOAL. APOSENTADORIA. QUINTOS. LEI 9.624/1998.

Primeira Câmara

Tribunal Regional do Trabalho da 15ª Região - Campinas/SP.

3. Interessados/Responsáveis:
3.1. Interessado: Helenrose Aparecida da Silva Pedroso Coelho (XXX.985.918-XX).

13.1. Ministros presentes: Walton Alencar Rodrigues (Presidente) e Benjamin Zymler (Relator).
13.2. Ministros-Substitutos convocados: Augusto Sherman Cavalcanti e Weder de Oliveira.

BENJAMIN ZYMLER

Adoto como relatório a instrução a cargo da atual Unidade de Auditoria Especializada em Pessoal (AudPessoal) , à qual manifestou sua anuência o representante do Ministério Público junto ao Tribunal de Contas da União (MPTCU) :
"INTRODUÇÃO
Trata-se de ato de aposentadoria, submetido, para fins de registro, à apreciação do Tribunal de Contas da União (TCU) , de acordo com o art. 71, inciso III, da Constituição Federal.  O ato foi cadastrado e disponibilizado ao TCU por intermédio do Sistema e-Pessoal, na forma do art. 2º e 4º da Instrução Normativa TCU 78/2018.
O ato desse processo pertence às seguintes unidades:
Unidade emissora: Tribunal Regional do Trabalho da 15ª Região - Campinas/SP.
Unidade cadastradora:  Tribunal Regional do Trabalho da 15ª Região - Campinas/SP.
Subunidade cadastradora: Secretaria de Gestão de Pessoas.
EXAME TÉCNICO
Procedimentos aplicados
Os procedimentos para exame, apreciação e registro de atos de pessoal encontram-se estabelecidos na Instrução Normativa TCU 78/2018 e na Resolução TCU 206/2007. Essas normas dispõem que os atos de pessoal disponibilizados por meio do e-Pessoal devem ser submetidos previamente a críticas automatizadas, com base em parâmetros predefinidos.
As críticas das informações cadastradas na etapa de coleta do ato foram elaboradas e validadas levando-se em conta as peculiaridades de cada ato. Os itens verificados nessa etapa são inerentes a dados cadastrais, fundamentos legais, mapa de tempo, ficha financeira, assim como eventuais ocorrências de acumulação. Trata-se de verificações abrangentes, minuciosas e precisas e sem a necessidade de ação humana e, portanto, menos suscetível a falhas. As críticas aplicadas estão discriminadas no sistema, no Menu e-Pessoal, opção 'Crítica', que podem ser acessadas mediante concessão de perfil específico a servidores do TCU responsáveis pela análise.
Além das críticas automatizadas, há verificação humana adicional no caso de haver alertas do sistema ou informações não formatadas, como esclarecimentos do gestor ou do controle interno.  
As críticas também consideram os registros do Sistema Integrado de Administração de Recursos Humanos (Siape) . O Siape disponibiliza informações atualizadas sobre as parcelas que integram os proventos, diferentemente, portanto, do e-Pessoal, que informa as parcelas no momento do registro do ato. 
Essa confrontação com o Siape fornece uma visão atual e verdadeira da situação, o que permite descaracterizar irregularidades e inconsistências que, embora constantes do e-Pessoal, já foram corrigidas.
As verificações detectadas no ato encontram-se discriminadas na aba de pendências do ato no sistema e-Pessoal, bem como no espelho do ato contemplado por esta instrução.
Exame das Constatações
Ato: 31915/2018 - Inicial - Interessado (a) : HELENROSE APARECIDA DA SILVA PEDROSO COELHO - CPF: XXX.985.918-XX
Parecer do Controle Interno: considerar o ato Legal.
Constatações e análises: 
1.1.1. Houve o registro de pelo menos uma rubrica com 'Denominação para análise pelo TCU = Vantagem de caráter pessoal (23700 - VPNI INATIVO (Vantagem de caráter pessoal - Incorporação de quintos/décimos de função) - R$ 5.016,47) .
Justificativa do Gestor de Pessoal: Não há. Verificação efetuada no âmbito do TCU.
Análise do Controle Interno:  Não há. Verificação efetuada no âmbito do TCU.
Análise da Equipe Técnica: Ilegal
É ilegal a concessão da vantagem de quintos em razão do exercício de funções comissionadas após o advento da Lei 9.624/1998.
Nesse caso, como a incorporação de quintos entre o período de 8/4/1998 a 4/9/2001 está amparada por decisão administrativa, será proposta determinação para absorção da rubrica, consoante decidido pelo STF no âmbito do RE 638.115/CE.
1.1.2. No tempo calculado para fins de anuênio foram computados períodos não contínuos. Serviço público civil (Adm. Direta e Indireta) em cargo diferente ao da aposentadoria de 01/04/1986 a 30/06/1987 e Tempo no cargo em que se deu a aposentadoria de 15/03/1989 a 31/05/2016.
Justificativa do Gestor de Pessoal: Não há. Verificação efetuada no âmbito do TCU.
Análise do Controle Interno:  Não há. Verificação efetuada no âmbito do TCU.
Análise da Equipe Técnica: Legal
Verifica-se que a interessada ingressou no cargo objeto em data anterior a edição da Lei 8112/90, permanecendo nesta situação até a data de sua inativação (ou seja, não houve quebra de vínculo com a Administração Pública) . Houve cômputo de períodos laborais em período pretérito para fins de pagamento de anuênios. Nos termos da Jurisprudência desta Corte (Acórdão 11318/2020-TCU-Primeira Câmara, relator Ministro Walton Alencar Rodrigues) , tal situação é considerada regular.
O quadro resumo de ocorrências e, quando for o caso, o detalhamento da norma legal e da jurisprudência para as inconsistências acima elencadas encontra-se no anexo II dessa instrução. 
Encaminhamento do ato: 
Considerar ILEGAL e recusar registro do ato de Aposentadoria 31915/2018 - Inicial de HELENROSE APARECIDA DA SILVA PEDROSO COELHO do quadro de pessoal do órgão/entidade Tribunal Regional do Trabalho da 15ª Região - Campinas/SP, com base nos arts. 71, inciso III, da Constituição Federal, 1º, inciso V, e 39, inciso II, da Lei 8.443/1992 e 260, § 1º, do Regimento Interno. 
Com fulcro no art. 262, caput, do Regimento Interno deste Tribunal, determinar ao órgão/entidade Tribunal Regional do Trabalho da 15ª Região - Campinas/SP que: 
dispense a devolução dos valores indevidamente recebidos de boa-fé até a data da ciência do órgão/entidade Tribunal Regional do Trabalho da 15ª Região - Campinas/SP, do acórdão que vier a ser proferido, com base no Enunciado 106 da Súmula da Jurisprudência do TCU.
informe o teor do acórdão que vier a ser prolatado, encaminhando ao TCU, no prazo de trinta dias, comprovante da data de ciência pelo (a) interessado (a) , nos termos do art. 4º, § 3º, da Resolução TCU 170/2004.
promova, no prazo de 30 (trinta) dias, o destaque da (s) parcela (s) de quintos incorporada (s) com amparo em funções comissionadas exercidas entre 8/4/1998 a 4/9/2001 e transforme-a (s) em 'Parcela Compensatória' a ser absorvida por quaisquer reajustes futuros, consoante decidido pelo STF no RE 638.115/CE, caso a incorporação tenha se dado por decisão administrativa ou por decisão judicial não transitada em julgado.
CONCLUSÃO
A abrangência e a profundidade das verificações levadas a efeito fundamentam convicção de que o ato 31915/2018 pode ser apreciado pela ilegalidade, em razão das irregularidades apontadas no item Exame das Constatações desta instrução, que representam afronta à legislação e à jurisprudência de referência
PROPOSTA DE ENCAMINHAMENTO
Ante o exposto, com fundamento no art. 71, inciso III, da Constituição Federal, no art. 1º, inciso V, e art. 39, incisos I e II, da Lei 8.443/1992, no art. 260 do Regimento Interno do Tribunal de Contas da União, propõe-se: 
Considerar ILEGAL e recusar registro do ato de Aposentadoria 31915/2018 - Inicial de HELENROSE APARECIDA DA SILVA PEDROSO COELHO do quadro de pessoal do órgão/entidade Tribunal Regional do Trabalho da 15ª Região - Campinas/SP, com base nos arts. 71, inciso III, da Constituição Federal, 1º, inciso V, e 39, inciso II, da Lei 8.443/1992 e 260, § 1º, do Regimento Interno.
Com fulcro no art. 262, caput, do Regimento Interno deste Tribunal, determinar ao órgão/entidade Tribunal Regional do Trabalho da 15ª Região - Campinas/SP que: 
promova, no prazo de 30 (trinta) dias, o destaque da (s) parcela (s) de quintos incorporada (s) com amparo em funções comissionadas exercidas entre 8/4/1998 a 4/9/2001 e transforme-a (s) em 'Parcela Compensatória' a ser absorvida por quaisquer reajustes futuros, consoante decidido pelo STF no RE 638.115/CE, caso a incorporação tenha se dado por decisão administrativa ou por decisão judicial não transitada em julgado.
informe o teor do acórdão que vier a ser prolatado, encaminhando ao TCU, no prazo de trinta dias, comprovante da data de ciência pelo (a) interessado (a) , nos termos do art. 4º, § 3º, da Resolução TCU 170/2004.
dispense a devolução dos valores indevidamente recebidos de boa-fé até a data da ciência do órgão/entidade Tribunal Regional do Trabalho da 15ª Região - Campinas/SP, do acórdão que vier a ser proferido, com base no Enunciado 106 da Súmula da Jurisprudência do TCU."
É o relatório.

não há.

Procurador Sergio Ricardo Costa Caribé.

PESSOAL. APOSENTADORIA. INCORPORAÇÃO DE "QUINTOS" POR DECISÃO ADMINISTRATIVA APÓS 8/4/1998. RE 638.115/CE. ADICIONAL POR TEMPO DE SERVIÇO. TEMPO DE SERVIÇO PÚBLICO DESCONTINUADO. TEMPO CELETISTA. INGRESSO SOB A ÉGIDE DA LEI 1.711/1952. IMPOSSIBILIDADE DO CÔMPUTO DESSE TEMPO. ILEGALIDADE. NEGATIVA DE REGISTRO. APLICAÇÃO DO ENUNCIADO 106 PARA DISPENSAR A DEVOLUÇÃO DOS VALORES INDEVIDAMENTE RECEBIDOS EM BOA-FÉ. DETERMINAÇÃO PARA CRIAÇÃO DE PARCELA COMPENSATÓRIA, A SER ABSORVIDA POR TODO E QUALQUER REAJUSTE CONCEDIDO AOS SERVIDORES OU À CATEGORIA ESPECÍFICA. 1. ATS. Tempo de serviço público descontinuado. Possibilidade de cômputo apenas se o servidor tiver ingressado na vigência da Lei 1.711/1952 e se o tempo de serviço averbado for estatutário. 2. Tempo de serviço celetista somente pode ser considerado para fins de ATS com base na Lei 8.112/1990, que também exige que o tempo de serviço público seja prestado de forma continuada.

APOSENTADORIA (APOS)

Unidade de Auditoria Especializada em Pessoal (AudPessoal).

Em exame, a aposentadoria da sra. Helenrose Aparecida da Silva Pedroso Coelho, ex-servidora do Tribunal Regional do Trabalho da 15ª Região, ocupante do cargo de Técnico Judiciário.
2. A concessão teve vigência a partir de 11/5/2018 e fundamentou-se no art. 3º da Emenda Constitucional 47/2005.
3. A unidade técnica especializada, atual AudPessoal, manifestou-se pela negativa de registro do ato em virtude da inclusão, nos proventos, de "quintos" de função comissionada exercida em período posterior ao advento da Lei 9.624/1998.
4. Propôs o destaque da parcela irregular para que passe a ser paga sob a forma de parcela compensatória, a ser absorvida por toda e qualquer alteração da estrutura remuneratória do cargo de referência ou pelos reajustes gerais concedidos. O MPTCU pôs-se de acordo com a proposta de encaminhamento.
5. De fato, a interessada incorporou 3/5 de função equivalente ao CJ-2. Para tanto, fez uso do tempo de exercício de função até 24/7/1998.
6. De acordo com as regras legais, a interessada teria direito à incorporação de 2/5 e de 1/10. Este, com fundamento no art. 5º da Lei 9.624/1998, que reza:
"Art. 5º Fica resguardado o direito à percepção dos décimos já incorporados, bem como o cômputo do tempo de serviço residual para a concessão da próxima parcela, até 10 de novembro de 1997, observando-se o prazo exigido para a concessão da primeira fração estabelecido pela legislação vigente à época."
7. Assiste razão aos pareceres, que estão de acordo com o entendimento fixado em regime de repercussão geral pelo Supremo Tribunal Federal (STF) : "ofende o princípio da legalidade a decisão que concede a incorporação de quintos pelo exercício de função comissionada no período de 8/4/1998 até 4/9/2001, ante a carência de fundamento legal" (Tema 395, RE 638.115) .
8. Tal posicionamento, entretanto, sofreu, em embargos de declaração apreciados em 18/12/2019, modulação de efeitos, como segue:
"O Tribunal, por maioria, acolheu parcialmente os embargos de declaração, com efeitos infringentes, para reconhecer indevida a cessação imediata do pagamento dos quintos quando fundado em decisão judicial transitada em julgado [...]. No ponto relativo ao recebimento dos quintos em virtude de decisões administrativas, o Tribunal, em razão de voto médio, rejeitou os embargos e, reconhecendo a ilegitimidade do pagamento dos quintos, modulou os efeitos da decisão de modo que aqueles que continuam recebendo até a presente data em razão de decisão administrativa tenham o pagamento mantido até sua absorção integral por quaisquer reajustes futuros concedidos aos servidores. [...] Por fim, o Tribunal, por maioria, também modulou os efeitos da decisão de mérito do recurso, de modo a garantir que aqueles que continuam recebendo os quintos até a presente data por força de decisão judicial sem trânsito em julgado tenham o pagamento mantido até sua absorção integral por quaisquer reajustes futuros concedidos aos servidores [...]" (grifei) .
9. Assim, restou preservada pela Suprema Corte a situação daqueles que tiveram a incorporação irregular assentada em decisão judicial transitada em julgado.
10. Já as parcelas concedidas por meio de decisão administrativa, devem ser destacadas para posterior absorção.
11. A servidora, anteriormente integrante dos quadros de TRF-24 e posteriormente removida para o TRT-15, contudo, não era beneficiária de decisão judicial, aparentemente.
12. Outro ponto objeto de análise na concessão em comento refere-se ao cômputo de tempo de serviço público não contínuo para fins de adicional por tempo de serviço (ATS) .
13. A unidade técnica defendeu a legalidade do cômputo do período laborado de 1º/4/1986 a 30/6/1987 no Ministério da Fazenda para fins de incorporação da vantagem, uma vez que a servidora teria ingressado no órgão sob a regência da Lei 1.711/1952, em 30/3/1989. Digo "teria" porque, esse tribunal do trabalho foi criado pela Lei 8.431/1992 e somente foi instalado no dia 8/1/1993, de forma que há, aparentemente, um equívoco na informação sobre o órgão de ingresso da servidora prestada no formulário, o que deve ser objeto de determinação ao TRT-15.
14. Contudo, observo que a interessada laborou como celetista no Ministério da Fazenda, de modo que esse tempo não poderia ser considerado para fins de anuênio, conforme a disciplina do Decreto 31.922/1952, que regulamentou a concessão da vantagem prevista no inciso XI do art. 145 do antigo estatuto dos servidores federais. 
15. Nessa linha, peço vênias para transcrever parcialmente o voto que fundamentou o Acórdão 782/2022-TCU-Primeira Câmara, de minha relatoria:
"10. Relativamente aos anuênios, informam os autos que o sr. Romulo Augusto da Silva Pinto, admitido nos quadros do TRT-4 em 7/1/1987, sob o regime da Lei 1.711/1952, teve averbados, para a concessão da vantagem, dois períodos anteriores trabalhados no Serpro: 17/3/1977 a 31/8/1977 e 11/12/1978 a 5/11/1986. 
11. À época de seu ingresso no Tribunal, a concessão e o pagamento da gratificação adicional por tempo de serviço (GATS) eram disciplinados pelo Decreto 31.922/1952, vazado, no que aqui interessa, nos seguintes termos (grifei) :
'Art. 1º A concessão da gratificação adicional por tempo de serviço, prevista nos artigos 145, item XI, e 146, da Lei nº 1.711, de 28 de outubro de 1952, obedecerá ao disposto neste regulamento.
Art. 2º A gratificação adicional por tempo de serviço é devida a partir do dia imediato àquele em que o funcionário completar 20 ou 25 anos de serviço público efetivo, na razão de 15% ou 25% do respectivo vencimento.
........................................................................................................................................
Art. 5º A gratificação adicional por tempo de serviço é devida ao funcionário efetivo.
........................................................................................................................................
Art. 7º No cômputo do tempo de serviço público efetivo serão observadas as seguintes normas:
I - entende-se como tempo de serviço público efetivo o que tenha prestado à União, Estados, Distrito Federal, Territórios e Municípios, em cargo ou função civil ou militar, ininterruptamente ou não, em órgãos de administração direta ou autárquica, apurado à vista dos registros de frequência, folhas de pagamento ou dos elementos regularmente averbados no assentamento individual do funcionário'.
12. Como se vê, embora a norma admitisse o cômputo de períodos descontínuos de trabalho para a concessão da GATS, esses períodos deveriam necessariamente ser prestados a órgãos da administração direta e autárquica, sob o regime estatutário, de qualquer esfera de governo. 
13. Esse, naturalmente, não era - como não é - o caso do Serpro, empresa pública cujos empregados são submetidos à legislação trabalhista.
14. Sob o regime da Lei 8.112/1990, de outra parte, a despeito dos dois precedentes indicados pela Sefip, a realidade é que a jurisprudência desta Corte não admite a utilização, para a concessão da vantagem, de períodos descontínuos de trabalho, como se verifica na espécie. Em outras palavras, havendo intervalo entre o desligamento de um cargo público federal e a admissão em outro, o tempo de serviço prestado no primeiro vínculo não pode ser computado para a concessão de anuênios no segundo. 
15. O ponto é bem ilustrado pelo Acórdão 1424/2020-TCU-Plenário, item 9.1.1, proferido em consulta, vale dizer, e, portanto, com caráter normativo (cf. art. 1º, § 2º, da Lei 8.443/1992) :
'[...] o rompimento do vínculo jurídico do servidor com a Administração Pública Federal é obstáculo ao restabelecimento de vantagens da Lei 8.112/1990, independentemente do momento em que o servidor é investido novamente em outro cargo público federal, se antes ou depois da revogação da legislação que instituiu a vantagem anteriormente concedida'.
16. Os fundamentos dessa deliberação foram expostos com percuciência no parecer então produzido pelo Procurador Marinus Eduardo Marsico, acolhido na íntegra pelo relator do feito, Ministro Raimundo Carreiro, o qual me permito reproduzir parcialmente:
'A despeito do aparente ineditismo dos questionamentos formulados na presente consulta, a matéria objeto de discussão está há muito consolidada na jurisprudência desse Tribunal. [...] 
De fato, a clareza dos entendimentos anteriores era tamanha, que houve necessidade, no âmbito do parecer técnico do órgão consulente, de se criar duas ficções jurídicas (manutenção e concessão) , terminologicamente imprecisas, para tentar diferenciar duas situações jurídicas que na verdade são idênticas, e se referem ao aproveitamento do tempo de serviço exercido anteriormente ao rompimento de vínculo para gerar direito a vantagens estatutárias. A única variável que diferencia essas duas ficções seria o momento do reingresso do servidor na Administração Pública, se antes, ou depois da revogação da vantagem, o que, conforme ficou claro nos pareceres precedentes, é condição irrelevante para o desenrolar da matéria. 
Nesse sentido, a distinção que se tentou criar entre o que foi denominado de concessão e manutenção de vantagens estatutárias, não se justifica, pois nem o parecer técnico GM 13/2000, da AGU, nem os julgados do TCU restringem suas análises a situações em que a vantagem que se pretendia restabelecer já havia sido extinta do ordenamento jurídico no momento do reingresso do servidor. A questão central discutida nos referidos casos consistiu em analisar os efeitos da quebra de vínculo jurídico do servidor com a União, em relação aos respectivos direitos e deveres.
E a conclusão que se chegou foi sempre cristalina no sentido de que a quebra de vínculo gera a cessação de direitos e obrigações do servidor para com a União e vice-versa, de modo que essa quebra de vínculo cria empecilho à contagem do tempo anterior ao rompimento para o restabelecimento de vantagens estatutárias. E isso não em razão de o reingresso do servidor ter ocorrido após a revogação da vantagem que se pretendia restabelecer, mas porque o rompimento de vínculo provocou a perda do direito que o servidor tinha a computar aquele tempo para aquela vantagem, assim como desobrigou a Administração Pública de concedê-la ou manter seu pagamento.
Em outras palavras, fazendo alusão ao Parecer GM 13/2000 [adotado pelo então Advogado-Geral da União, Ministro Gilmar Mendes], quando ocorre o rompimento de vínculo do servidor com a Administração, aquela relação jurídica é desfeita, com todos os direitos e obrigações a ela inerentes. Com o reingresso do servidor aos quadros da União, uma nova relação se forma, a partir de um novo conjunto de direitos e obrigações, criando um novo regime jurídico a que o servidor está sujeito, não havendo nada o que se reclamar sobre status quo ante, visto que não há direito adquirido a regime jurídico. Tanto que, caso o servidor reingresse no serviço público anteriormente à revogação da vantagem, não há nenhum empecilho em que tal vantagem lhe seja concedida, desde que utilizando apenas o tempo exercido após o seu reingresso, visto que nenhum direito ou obrigação relativos à relação anterior pode ser exigido por nenhuma das partes' (de staques acrescentados) .
17. A mesma compreensão, diga-se de passagem, foi externada pelo órgão central do Sistema de Pessoal Civil da Administração Federal (Sipec) por meio da Nota Técnica 282/2011/CGNOR/DENOP/SRH/MP. 
18. Em suma, o tempo de serviço prestado ao Serpro pelo sr. Romulo Augusto da Silva Pinto não poderia ser computado para fins de anuênios sob a Lei 1.711/1952 por não caracterizar, na dicção do antigo estatuto, 'tempo de serviço público efetivo'; também não poderia ser computado para esse fim sob a Lei 8.112/1990, porquanto já configurado, quando de seu ingresso no TRT-4, o rompimento do vínculo anteriormente estabelecido com a administração federal."
16. Ora, sob a vigência da Lei 1.711/1952, era possível computar tempo de serviço público descontinuado para fins de ATS, inclusive tempo prestado a outros entes. Contudo, tal tempo deveria ser, necessariamente, tempo estatutário. Já sob vigência da Lei 8.112/1990, foi possível computar tempo de serviço público celetista, desde que prestado na esfera federal e sem solução de continuidade.
17. Portanto, a interessada não preencheu os requisitos para que o período laborado no Ministério da Fazenda pudesse ser considerado para fins de concessão da vantagem.
18. Dessarte, deve-se negar registro à concessão em apreço sob duplo fundamento: pagamento irregular de "quintos" e de ATS.
19. Sendo assim, proponho a aplicação do Enunciado 106 da Súmula de Jurisprudência para dispensar a devolução dos valores indevidamente recebidos em boa-fé.
Diante do exposto, VOTO por que o Tribunal adote a deliberação que ora submeto à apreciação deste colegiado.
TCU, Sala das Sessões, em 7 de fevereiro de 2023.
BENJAMIN ZYMLER 
Relator